【裁判字號】    99,易,669
【裁判日期】    990422
【裁判案由】    傷害
【裁判全文】
臺灣臺北地方法院刑事判決               99年度易字第669號
公  訴  人  臺灣臺北地方法院檢察署檢察官
被      告  甲○○
上列被告因傷害案件，經檢察官提起公訴（99年度偵字第4251號
），本院判決如下：
    主  文
甲○○傷害人之身體，處拘役肆拾日，如易科罰金，以新臺幣壹
仟元折算壹日。
    事  實
一、甲○○於民國98年12月7 日上午11時許，在臺北縣新店市○
    ○○街65號，因懷疑乙○○與其配偶有染，竟基於傷害人身
    體之犯意，拉扯乙○○衣領，並以腳踢乙○○身體，致其受
    有腹壁挫傷合併腹痛、胸壁挫傷、左大腿挫傷及瘀傷等傷害
    。
二、案經乙○○訴由臺北縣政府警察局新店分局報請臺灣臺北地
    方法院檢察署檢察官偵查起訴。
    理  由
一、證據能力方面：
    按被告以外之人於審判外之言詞或書面陳述，除法律有規定
    者外，不得作為證據；又被告以外之人於審判外之陳述，雖
    不符合同法第159條之1至第159條之4之規定，但經當事人於
    審判程序同意作為證據，法院審酌該言詞陳述或書面陳述作
    成時之情況，認為適當者，亦得為證據；又當事人、代理人
    或辯護人於法院調查證據時，知有第159條第1項不得為證據
    之情形，而未於言詞辯論終結前聲明異議者，視為有前項之
    同意，刑事訴訟法第159條第1項及第159條之5分別定有明文
    。查本判決下列所引用之各項證據方法之證據能力，檢察官
    及被告甲○○於本院審判期日中均未予爭執，且迄至言詞辯
    論終結前亦未再聲明異議，本院審酌該等言詞陳述及書面陳
    述作成時之情況，並無不宜作為證據之情事，依刑事訴訟法
    第159條之5第2項之規定，自得作為證據，合先敘明。
二、訊據被告矢口否認有何傷害犯行，辯稱：伊於上開時間，前
    往臺北縣新店市○○○街65號，懇請告訴人乙○○不要再糾
    纏伊丈夫張正逸，豈料告訴人竟口出惡言，並對伊比手劃腳
    ，伊始與告訴人起口角爭執，告訴人之其他同事有出來規勸
    ，並擋在伊與告訴人中間，伊不知道告訴人所受的傷從何而
    來，之後伊接到張正逸之電話請伊先行離開，伊便離開該處
    云云。
三、經查：
  (一)被告確有於上揭時、地，徒手拉扯告訴人衣領，並以腳踢告
    訴人身體之事實，業據證人即告訴人於警詢及偵查時證稱：
    當天被告進來公司，問哪位是會計，我說我是，問她是誰，
    她就開始破口大罵，說我勾引她丈夫，後來我要打110 報警
    ，拿起電話時，被告就衝過來把電話線扯斷，並開始拉我的
    衣領，我已經退到角落，被告仍一直逼近我，我同事有用手
    擋在她胸前，叫她好好講，不要動手，但是被告不聽勸告，
    用腳踢我的小腹、下體還有左、右大腿，我沒有跟醫生說我
    的下體有受傷，醫生只有掀開我的衣服，按一下我的肚子等
    語明確（見偵卷第6至8頁、第17至18頁）。又告訴人遭毆打
    後，旋於同日下午2 時26分許，前往天主教耕莘醫院急診，
    經醫師檢視結果，確實受有腹壁挫傷合併腹痛、胸壁挫傷、
    左大腿挫傷及瘀傷，於同日下午2 時45離院等情，有天主教
    耕莘醫院證明書1份在卷可佐（見偵卷第7頁），核與告訴人
    指訴遭被告及毆打之身體部位相符。上揭事實，洵堪認定。
  (二)被告雖否認有何傷害之犯行，然被告於警詢時曾坦承有「拉
    扯對方」之行為（見偵卷第4 頁），以被告高職畢業之教育
    程度（見偵卷第3 頁教育程度欄所示），當無誤解「拉扯」
    二字含意之理，故被告辯稱是因為第一次去警察局做筆錄太
    緊張，而用詞錯誤云云，顯係卸責之詞，不足採信。況且，
    倘如被告於本院審理中所言當日尚有其他同事阻擋在其與告
    訴人中間，衡諸常情，被告當無接近告訴人之胸部、腹部及
    腿部等部位之可能，則告訴人豈有在被告離去後，即因受傷
    而前往天主教耕莘醫院急診之必要？亦可見告訴人確實因被
    告腳踢而受傷，應可認定。
  (三)綜上，本案事證明確，被告犯行堪以認定，應予依法論科。
四、核被告所為，係犯刑法第277條第1項之傷害罪。爰審酌被告
    僅因懷疑告訴人與其配偶有染，不思以理性方式解決，竟以
    腳踢之方式傷害告訴人，致告訴人之身體受有上開之傷害，
    所為實不可取，且事後否認犯行，未與告訴人達成和解，賠
    償告訴人因此所受之損害，堪認其犯後尚不知悔悟，惟念其
    前無犯罪前科，有臺灣高等法院被告前案紀錄表足稽，素行
    尚佳，並考量其犯罪動機、目的、手段等一切情狀，量處如
    主文所示之刑，併諭知易科罰金之折算標準。
據上論斷，應依刑事訴訟法第284條之1、第299條第1項前段，刑
法第277條第1項、第41條第1 項前段，刑法施行法第1條之1，判
決如主文。
本案經檢察官徐則賢到庭執行職務。
中    華    民    國    99    年    4     月    22    日
                  刑事第十三庭  法  官  陳君鳳
以上正本證明與原本無異。
如不服本判決應於收受送達後10日內向本院提出上訴書狀，並應
敘述具體理由；其未敘述上訴理由者，應於上訴期間屆滿後20日
內向本院補提理由書（均須按他造當事人之人數附繕本）「切勿
逕送上級法院」。告訴人或被害人如對於本判決不服者，應具備
理由請求檢察官上訴，其上訴期間之計算係以檢察官收受判決正
本之日期為準。
                                書記官  楊湘雯
中    華    民    國    99    年    4     月    23    日
附錄本案所犯法條全文：
刑法第277條
傷害人之身體或健康者，處3年以下有期徒刑、拘役或1千元以下
罰金。
犯前項之罪因而致人於死者，處無期徒刑或7年以上有期徒刑；
致重傷者，處3年以上10年以下有期徒刑。

司法院資訊處製作；財團法人民間司法改革基金會備份。
